【裁判字號】    98,裁,1153
【裁判日期】    980507
【裁判案由】    所得稅法
【裁判全文】
最  高  行  政  法  院  裁  定
                                      98年度裁字第1153號
上  訴  人  甲○○
被 上訴 人  財政部臺北市國稅局
代  表  人  乙○○
上列當事人間所得稅法事件，上訴人對於中華民國96年4月18日
臺北高等行政法院95年度訴字第3681號判決，提起上訴，本院裁
定如下：
    主  文
上訴駁回。
上訴審訴訟費用由上訴人負擔。
    理  由
一、按對於高等行政法院判決之上訴，非以其違背法令為理由，
    不得為之，行政訴訟法第242條定有明文。依同法第243條第
    1項規定，判決不適用法規或適用不當者，為違背法令；而
    判決有同條第2項所列各款情形之一者，為當然違背法令。
    是當事人以高等行政法院判決有不適用法規或適用法規不當
    為上訴最高行政法院之理由時，其上訴狀或理由書應有具體
    之指摘，並揭示該法規之條項或其內容。如以行政訴訟法第
    243條第2項所列各款情形為理由時，其上訴狀或理由書，應
    揭示合於該條項各款之事實，如未依此項方法表明者，即難
    認為已對高等行政法院判決之違背法令有具體之指摘，其上
    訴自難認為合法。
二、本件上訴人為學林文化事業有限公司之負責人，即行為時所
    得稅法第89條規定之扣繳義務人，該公司分別於民國89至91
    年間給付執行業務所得及薪資所得計新臺幣（下同）3,590,
    791元、3,723,485元、2,728,200元，未依同法第88條之規
    定按扣繳率或扣繳辦法扣取稅款並依第92條第1項規定繳納
    ，致短扣繳稅額各322,548元、309,821元及248,120元，案
    經法務部調查局基隆市調查站查獲，通報被上訴人審理違章
    成立，乃依同法第114條第1款規定，限期責令上訴人補繳上
    開各年度短扣稅款，復因上訴人逾期未繳，乃分別按上開各
    年度短扣稅款各處以3倍罰鍰，分別為967,644元、929,463
    元及744,360元。上訴人對扣繳稅款及罰鍰不服，申請復查
    ，未獲變更，復對罰鍰項目仍表不服，遂循序提起本件行政
    訴訟。
三、本件上訴意旨略以：上訴人就原處分機關作成之第一次處分
    爭執後，被上訴人審酌實際情況，於未變更該處分事實及法
    律之狀況下，乃重為審理並准予將短扣稅款之繳款期限展延
    ，該繳款通知書之繳納期間與教示內容業已更改，核其性質
    ，實屬新的行政處分，是以，上開第一次處分自當失其作用
    ，上訴人信賴原處分機關作成延繳之處分，且於限期內完成
    補繳補報，詎原判決誤認上開繳款書之性質，維持原處分機
    關依行為時所得稅法第114條第1款規定而仍處以3倍罰鍰之
    處分，其適用法令顯有違誤；況稅款有無未扣或短扣之認定
    ，攸關扣繳憑單之內容是否屬實，上訴人就第一次處分所認
    定之事實既有爭執，為避免因製作不實之扣繳憑單而遭罰，
    乃藉由復查程序以釐清真相，被上訴人經調查結果，認為確
    有展延繳款期限之必要而作成第二次裁決，顯見上訴人未於
    第一次處分所規定之94年11月30日前補辦扣繳憑單事宜，主
    觀上並無故意或過失可言，然原判決卻未詳予敘明上訴人有
    何主觀故意或過失之理由，復未敘明重核繳款通知書之法律
    性質，自有判決不備理由之違法等語。惟核其上訴狀所載內
    容，係就原審取捨證據、認定事實之職權行使，指摘其為不
    當，並就原審所為論斷，泛言其違法，核屬對於所得稅法規
    範意旨之誤解，而未具體表明原判決合於不適用法規、適用
    法規不當或行政訴訟法第243條第2項所列各款之情形，難認
    為對原審判決之如何違背法令已有具體之指摘，依首揭說明
    ，其上訴為不合法，應予駁回。
四、據上論結，本件上訴為不合法。依行政訴訟法第249條第1項
    前段、第104條、民事訴訟法第95條、第78條，裁定如主文
    。
中    華    民    國    98    年    5     月    7     日
                    最高行政法院第六庭
                        審判長法官  吳  明  鴻
                              法官  吳  東  都
                              法官  林  茂  權
                              法官  侯  東  昇
                              法官  黃  秋  鴻
以  上  正  本  證  明  與  原  本  無  異
中    華    民    國    98    年    5     月    8     日
                              書記官  吳  玫  瑩


司法院資訊處製作；財團法人民間司法改革基金會備份。
